ACORDAO-COMPLETO-2407694

ACÓRDÃO 7084/2020 ATA 21/2020 - PRIMEIRA CÂMARA

VISTOS, relatados e discutidos estes autos em que se aprecia recurso de reconsideração interposto por Antônio Diniz Braga Neto, ex-prefeito de Bequimão/MA, contra o Acórdão 1661/2019-TCU-Primeira Câmara, por meio do qual o Tribunal julgou suas contas irregulares, imputou-lhe débito e aplicou-lhe multa, em razão da não consecução dos objetivos pactuados no Convênio 750/2006, que teve por objeto a execução de sistema de esgotamento sanitário naquela municipalidade, e da ausência de nexo causal entre os recursos repassados e as despesas efetuadas,
ACORDAM os Ministros do Tribunal de Contas da União, reunidos em Sessão da Primeira Câmara, diante das razões expostas pelo Relator, em:
9.1. com fundamento nos arts. 32, inciso I, e 33 da Lei 8.443/1992, conhecer e negar provimento ao presente recurso de reconsideração, mantendo-se inalterado o Acórdão 1661/2019-TCU-Primeira Câmara;
9.2. dar ciência deste acórdão ao recorrente.

Recurso de reconsideração interposto contra acórdão por meio do qual o Tribunal julgou irregulares as contas do recorrente, imputou-lhe débito e aplicou-lhe multa em razão da não consecução dos objetivos pactuados em convênio que teve por objeto a execução de sistema de esgotamento sanitário no município de Bequimão/MA.

Primeira Câmara

Município de Bequimão/MA.

3. Recorrente: Antonio Diniz Braga Neto (XXX.925.233-XX).

13.1. Ministros presentes: Walton Alencar Rodrigues (Presidente), Benjamin Zymler e Bruno Dantas (Relator).
13.2. Ministro-Substituto convocado: Marcos Bemquerer Costa.
13.3. Ministros-Substitutos presentes: Augusto Sherman Cavalcanti e Weder de Oliveira.

ACORDAO-COMPLETO-2468676

Acórdão 7638/2021 - Primeira Câmara

Antônio Diniz Braga Neto

CONSULPLAN CONSULTORIA E PLANEJAMENTO LTDA

BRUNO DANTAS

Ministro Walton Alencar Rodrigues.

Cuidam os autos de recurso de reconsideração interposto por Antônio Diniz Braga Neto (peça 49) contra o Acórdão 1661/2019-TCU-Primeira Câmara.
A tomada de contas especial que deu origem a estes autos foi instaurada pela Fundação Nacional de Saúde, em desfavor de João Batista Cantanhede e Antônio Diniz Braga Neto, ex-prefeitos de Bequimão/MA, e da empresa Consulplan Consultoria e Planejamento Ltda., em razão da não consecução dos objetivos pactuados no Convênio 750/2006, que teve por objeto a execução de sistema de esgotamento sanitário.
A deliberação recorrida apresentou o seguinte teor, no que diz respeito ao recorrente:
"9.2. rejeitar as alegações de defesa de Antonio Diniz Braga Neto;
9.3. julgar irregulares as contas de Antonio Diniz Braga Neto, João Batista Cantanhede Martins e Consulplan Consultoria e Planejamento Ltda, com fundamento nos arts. 1º, inciso I, 16, III, "b" e "c", 19 e 23, III, da Lei 8.443/1992, e condená-los, em regime de solidariedade, ao pagamento das quantias a seguir especificadas, com a fixação do prazo de quinze dias, a contar da notificação, para que comprovem, perante o Tribunal (art. 214, inciso III, alínea "a", do Regimento Interno do TCU) , o recolhimento das dívidas aos cofres da Fundação Nacional de Saúde, atualizada monetariamente e acrescida dos juros de mora, calculados a partir das datas discriminadas, até a data do recolhimento, na forma prevista na legislação em vigor;
 (...) 
9.3.2. Antonio Diniz Braga Neto e Consulplan Consultoria e Planejamento Ltda
	Data
	Valor (R$) 
	D/C

	15/9/2009
	70.000,00
	D

	4/12/2009
	2.462,69
	C

9.4. aplicar aos responsáveis, a seguir discriminados, a multa individual prevista no art. 57 da Lei 8.443/1992, nos valores especificados, com a fixação do prazo de quinze dias, a contar das notificações, para comprovarem, perante o Tribunal (art. 214, inciso III, alínea "a", do Regimento Interno) , o recolhimento da dívida ao Tesouro Nacional, atualizada monetariamente, desde a data do presente acórdão até a dos efetivos recolhimentos, se forem pagas após o vencimento, na forma da legislação em vigor:
	RESPONSÁVEL
	VALOR

	João Batista Cantanhede Martins
	R$ 195.000,00

	Antonio Diniz Braga Neto
	R$ 46.000,00

	Consulplan Consultoria e Planejamento Ltda.
	R$ 240.000,00

9.5. autorizar a cobrança judicial da dívida, caso não atendidas as notificações, nos termos do art. 28, II, da Lei 8.443/1992, c/c o art. 219, inciso II, do Regimento Interno do TCU;" (grifos acrescidos) 
Admitido o processamento do recurso, porquanto preenchidos os requisitos previstos nos arts. 32, inciso I, e 33 da Lei 8.443/1992, conferi efeito suspensivo aos itens 9.3, 9.3.2, 9.4 e 9.5 do acórdão recorrido em relação ao recorrente, estendendo-os aos demais responsáveis condenados em solidariedade (peça 54) .
Instruído o presente feito, faço reproduzir, com os ajustes que julgo pertinentes, o exame técnico e o encaminhamento oferecidos pela Secretaria de Recursos deste Tribunal (peça 69) , que contou com a anuência do corpo diretivo da unidade (peças 70 e 71) e do Ministério Público junto ao TCU (peça 72) :
"HISTÓRICO
1. Cuida-se de tomada de contas especial (TCE) , instaurada contra João Batista Cantanhede e Antônio Diniz Braga Neto, ex-prefeitos municipais de Bequimão/MA (gestões 2005-2008 e 2009-2012, respectivamente) , e a empresa Consulplan Consultoria e Planejamento Ltda., em razão da não comprovação da boa e regular aplicação dos recursos transferidos por força do Convênio 750/2006 (Siafi 569470) , firmado entre a Fundação Nacional de Saúde (Funasa) e a Prefeitura Municipal.
2. O convênio tinha por objeto a execução de sistema de esgotamento sanitário da municipalidade, mediante recursos financeiros da ordem de R$ 350.000,00 da parte da concedente, bem como R$ 10.824,74 da parte do convenente, perfazendo o montante de R$ 360.824,74, conforme se verifica no plano de trabalho aprovado (peça 1, p. 7-12 e p. 151-156) , e no extrato e minuta do convênio (peça 1, p. 71-97) . A vigência do instrumento estendeu-se de 28/6/2006 a 11/7/2009.
3. Os recursos federais (R$ 350.000,00) foram repassados por intermédio de três parcelas, conforme as ordens bancárias 20070B913352, de 13/12/2007, de R$ 140.000,00; 20080B901052, de 12/2/2008, de R$ 140.000,00; e 20090B800226, de 12/1/2009, de R$ 70.000,00 (peça 2, p. 276) ; depositadas na agência 566-5, conta corrente 20836-1, do Banco do Brasil (peça 1, p. 185, peça 2, p. 13 e p. 23-96) .
4. Os fundamentos para a instauração da tomada de contas especial consistem na execução parcial do objeto, caracterizada pela construção de apenas 93,49% do total da obra, o que impediu o funcionamento do sistema de tratamento e esgotamento sanitário; bem como irregularidades relacionadas à execução financeira do ajuste, as quais impediram a formação do nexo de causalidade entre os recursos repassados e as despesas realizadas.
5. Promovidas as citações, João Batista Cantanhede e Consulplan Consultoria e Planejamento Ltda. não produziram defesa, tendo sido operada a revelia para os efeitos processuais, nos termos do art. 12, § 3º, da Lei 8.443/1992. Antônio Diniz Braga Neto, responsável pela gestão da 3ª parcela, no valor de R$ 70.000,00, ora recorrente, apresentou alegações de defesa, as quais foram rechaçadas pelo exame técnico, o que redundou na prolação do acórdão acima transcrito.
6. Inconformado, Antônio Diniz Braga Neto interpôs recurso de reconsideração, objeto do presente exame.
EXAME DE ADMISSIBILIDADE
7. Em consonância com o despacho exarado à peça 54, alinha-se ao exame preliminar que concluiu pela admissibilidade, eis que presentes os requisitos processuais aplicáveis à espécie recursal, e reconheceu a incidência do efeito suspensivo sobre os itens 9.3, 9.3.2, 9.4 e 9.5 do Acórdão 1661/2019-TCU-Primeira Câmara (peças 51 a 54) .
EXAME TÉCNICO
8. A questão central tratada nos autos refere-se ao exame da boa e regular gestão dos recursos federais repassados ao ex-Prefeito, durante sua gestão (2009 a 2012) , no valor de R$ 70.000,00, dada a reprovação das contas em função do inadimplemento obrigacional (execução de apenas 93,49% da obra) e de inconsistências na comprovação da regularidade financeira do ajuste.
9. O recorrente destaca as inconsistências financeiras: ausência de extrato da conta corrente específica do convênio relativo ao mês de janeiro de 2009; não apresentação do termo definitivo de entrega da obra; ausência de boletim de medição dos serviços e de atesto na NF 396, de 15/9/2009.
10. Assevera que, na dosimetria da aplicação da sanção, não se consideraram circunstâncias atenuantes à conduta, eis que o convênio teria sido gerido por dois prefeitos municipais distintos, tendo sido apenas responsável pela aplicação da última parcela no valor de R$ 70.000,00 (peça 49, pp. 2-3) .
11. Em seu juízo, sua boa-fé restaria configurada em razão do zelo com que teria conduzido o convênio, configurado pela constante troca de ofícios com a Funasa, por meio dos quais solicitava orientações. Complementarmente, destaca o Ofício 1388, de 7/8/2009, em que informa a aprovação das contas parciais pela Funasa, ato que teria autorizado o pagamento do convênio realizado em 15/9/2009 (peça 49, p. 3) .
12. Ressalta que, muito embora a prestação de contas final tenha sido apresentada em 19/1/2010, a vistoria in loco ocorreu em 18/12/2013, quatro anos após o término da vigência do ajuste, o que teria dificultado sobremaneira a ampla defesa e o contraditório, por não mais ocupar o cargo de titular na prefeitura (peça 49, p. 3) .
13. Suscita a aplicação do art. 28 da Lei 13.655/2018 ao caso em apreço, que determina a responsabilização do agente público em caso de dolo ou erro grosseiro, e que, no presente caso, não haveria a caracterização de nenhum dos elementos volitivos (peça 49, pp. 3-4) .
14. Por fim, requer o julgamento pela regularidade das contas e a exclusão do débito, eis que teria sido executado o percentual de 93% da obra e não poderia haver enriquecimento sem causa da União ou do município, dada a condenação integral do valor repassado e o montante devidamente aplicado no objeto (peça 49, p. 4) .
15. Colaciona ao recurso cópia das alegações de defesa apresentadas à peça 23 (peça 49, pp. 8-15) , do Ofício 1388 (peça 49, p. 17) , do encaminhamento da prestação de contas final (peça 49, p.19) , dos pareceres técnico e financeiro (peça 49, pp. 21-26) .
Análise
16. Não se acatam as razões recursais oferecidas.
17. De início, não procede a preliminar de cerceamento de defesa em vista do tempo entre a prestação de contas e a vistoria realizada pela Funasa. Trata-se de procedimento afeto à fase interna da tomada de contas especial, e, no âmbito do TCU, promoveu-se sua citação, momento em que fora oportunizada a produção de defesa. Ademais, o recorrente não faz prova de prejuízos à obra em razão da visita técnica realizada após quatro anos pela Funasa, a exemplo de adversidades climáticas, depredação etc.
18. O recorrente era o responsável pela aplicação da 3ª parcela, bem como pela prestação de contas final do ajuste. Do exame da prestação de contas, a Funasa reprovou a execução física e financeira do objeto pactuado.
19. As razões recursais não apresentam documentos capazes de infirmar a conclusão técnica pela execução parcial do objeto, ao revés, o recorrente não se manifesta sobre o assunto.
20. De acordo com o Relatório de Visita Técnica (peça 2, pp. 290-291) apenas 93,49% da obra de saneamento e tratamento sanitário estaria concluída. A execução parcial do objeto não permite o funcionamento do sistema de esgoto em benefício da sociedade, situação que fundamenta a imputação do débito na integralidade dos recursos repassados a cada gestor responsável pela condução do convênio.
21. Demais disso, veja-se que não foram carreados à prestação final dos recursos os boletins de medição da obra. Nesse diapasão, embora a NF 396 apresentada pelo recorrente como comprovante financeiro da prestação dos serviços se refira à quarta medição dos serviços, não foram apresentados os documentos comprobatórios da execução e do acompanhamento da edificação por parte do Convenente.
22. Também não se identificam nos autos o diário da obra ou registros de acompanhamento dos serviços, bem como não se verifica o termo de aceitação definitiva do empreendimento. O recorrente também não faz prova de que a parcela do objeto executado tenha alguma serventia à comunidade.
23. Assim, ante a ausência de documentos comprobatórios da execução física integral do objeto, não há como se concluir de modo diverso do entendimento constante do voto condutor do acórdão recorrido.
24. Sob a ótica da execução financeira, o recorrente sustenta circunstância atenuante em razão da gestão do convênio por dois ex-prefeitos sem, contudo, demonstrar prejuízo efetivo ou obstáculos em decorrência do alegado para a consecução da avença.
25. O Parecer Financeiro 1/2014 (peça 2, p. 308-310) , identificou as seguintes irregularidades não elididas nesta fase recursal: apresentação intempestiva da prestação de contas final; relatório de execução físico-financeira sem apropriação do saldo da prestação de contas parcial; não comprovação de despesas realizadas com recursos da contrapartida pactuada; ausência dos extratos bancários da conta corrente dos meses relativos ao período de novembro/2008 a janeiro/2009; nota fiscal 396 de 15/9/2009, no valor de R$ 70.000,00, sem atesto da execução dos serviços.
26. Sem a apresentação do extrato da conta corrente, não há como se traçar a conciliação entre a receita e a despesa, o que impede verificar o nexo de causalidade dos recursos geridos e das edificações realizadas. Logo, não há como se concluir a respeito da gestão financeira dos recursos repassados.
27. Quanto à responsabilização, o recorrente não demonstra a alegada boa-fé, mas assevera como dessumida a partir de ofícios trocados com a Funasa. A boa-fé não pode ser presumida, mas devidamente comprovada com base nos elementos fáticos que integram os autos e do contexto propício ao reconhecimento dessa condição (Acórdão 4667/2017-TCU-Primeira Câmara, Rel. Min. Bruno Dantas) .
28. Relativamente à Lei 13.655/2018 suscitada pelo recorrente, o art. 28 da Lei de Introdução às Normas do Direito Brasileiro - LINB preconiza que o agente público responderá pessoalmente por suas decisões ou opiniões técnicas em caso de dolo ou erro grosseiro. Nesse aspecto, veja-se que configura erro grosseiro a não apresentação dos documentos integrantes da prestação de contas, mesmo tendo sido exigidos pela norma que regulamenta a matéria e pelo instrumento formalizador do ajuste.
29. No que concerne à cópia das alegações de defesa já examinadas pelo Tribunal e que constam da peça 23, em atenção ao efeito devolutivo pleno em razão da interposição do recurso, reexaminam-se os argumentos que podem assim ser resumidos:
a) Desembolso de pequena materialidade e com base na autorização do Superintendente da Funasa;
b) Não detinha ciência do que havia sido executado pela gestão anterior;
c) Não há como se identificar se o prejuízo gerado à comunidade decorreu da gestão da 3ª parcela;
d) Necessário provas do dolo (má-fé) e do dano;
30. Dos documentos acostados aos autos, não socorrem ao recorrente os termos dos pareceres técnico e financeiro.
31. No que concerne aos itens 'a' e 'c', desembolso autorizado pelo Superintendente da Funasa e a impossibilidade de se identificar no tempo o prejuízo/inexecução parcial do objeto, o recorrente, na função de Chefe do Executivo e titular sucessor do ajuste, tinha por dever cumprir o disposto no termo do convênio e nas normas vigentes.
32. O Termo do Convênio 750/2006 (peça 1, p. 71) e a Portaria Funasa 674/2005 (peça 1, pp. 73-91) determinavam como obrigações da convenente o cumprimento do cronograma financeiro e das metas pactuadas no plano de trabalho; apresentação de relatórios trimestrais das atividades desenvolvidas; designar profissional qualificado para o acompanhamento técnico e fiscalização das obras; apresentar documentos quando da visitação in loco: diário de obras, anotação de responsabilidade técnica junto ao CREA etc.
33. Isto significa que o desembolso sob responsabilidade do recorrente deveria se apoiar nos documentos relativos à execução contratual. Portanto, a suposta autorização do Superintendente, que não resta clara no processo, não fundamenta o pagamento à contratada. Os pagamentos deveriam se encontrar suportados por documentos relacionados ao acompanhamento e à fiscalização do contrato com a Consulplan Consultoria e Planejamento Ltda. - diário de obras, atestes por fiscais do contrato, boletins de medição dos serviços etc.
34. Outrossim, relativamente ao item 'b', não mitiga a responsabilidade do recorrente a alegada falta de ciência do que havia sido executado na obra pela gestão do prefeito antecessor, pois como chefe do poder executivo local era seu o dever de dar continuidade ao ajuste, e portanto, lhe cabia adotar providências para conhecer a situação e, fosse o caso, ajuizar medidas judiciais cabíveis diante da execução parcial do contrato; e da ausência dos documentos de acompanhamento da obra etc. Não há registros de quaisquer medidas no intuito de salvaguardar a comunidade ou o patrimônio do município, motivo pelo qual não se admite o argumento nesta fase recursal.
35. Como bem pontuado no voto do Relator a quo, o recorrente não relatou irregularidades na execução do ajuste quando assumiu a Prefeitura e não apresentou documentos comprobatórios das alegadas providências adotadas para enfrentar dificuldades na conclusão das obras.
36. Quanto ao item 'd', da necessidade de ser provar a má-fé, a responsabilidade de jurisdicionados perante o TCU é de natureza subjetiva, caracterizada mediante a simples culpa stricto sensu, sendo desnecessária a caracterização de conduta dolosa ou má-fé do gestor para que seja responsabilizado (Acórdão 9004/2018-TCU-Primeira Câmara, Rel. Bruno Dantas) . Ainda, não há que se questionar o dano, eis que resta evidente nos autos o prejuízo à comunidade em razão das obras inacabadas do sistema de tratamento e de saneamento.
37. Portanto, o recorrente não apresenta documentos ou argumentos capazes de comprovar a execução integral do objeto, tampouco aptos a elidir sua responsabilidade nos autos.
38. Por fim, em atenção ao disposto no item 9.1.6 do Acórdão 1441/2016-TCU-Plenário, Rel. Min. Benjamin Zymler, veja-se que para a pretensão punitiva do TCU, adota-se o prazo geral decenal de prescrição previsto no art. 205 do Código Civil. No presente caso, a vigência do Convênio 750/2006 se estendeu de 28/6/2006 a 11/7/2009 e o ato ordenatório da citação data de 14/6/2017 (peça 10) . Portanto, conclui-se por não operados os efeitos da prescrição, motivo pelo qual não há óbices à sanção da multa cominada ao recorrente e aos demais responsáveis arrolados nos autos.
CONCLUSÃO
39. Tratou-se de recurso de reconsideração interposto por Antônio Diniz Braga Neto, então Prefeito de Bequimão/MA, contra o Acórdão 1661/2019-TCU-Primeira Câmara, Rel. Min. Walton Alencar Rodrigues.
40. Os fundamentos para a instauração da tomada de contas especial consistem na execução parcial do objeto caracterizada pela construção de apenas 93,49% do total da obra, o que impediu o funcionamento do sistema de tratamento e esgotamento sanitário; bem como irregularidades relacionadas à execução financeira do ajuste, as quais impediram a formação do nexo de causalidade entre os recursos repassados e as despesas realizadas.
41. Em sede recursal, o recorrente reapresenta os argumentos afastados anteriormente na fase de instrução originária, bem como não carreia aos autos documentos capazes de comprovar a regular execução físico financeira do ajuste, nem que a obra executada parcialmente tenha sido de serventia para a comunidade.
42. Na ausência de elementos/provas capazes de modificar o entendimento do Tribunal, conclui-se pelo conhecimento do recurso para que lhe seja denegado provimento, mantendo-se hígidas as disposições do acórdão recorrido.
PROPOSTA DE ENCAMINHAMENTO
43. Ante o exposto, com fulcro nos arts. 32, inciso I, e 33, da Lei 8.443/1992, submete-se o exame do recurso de reconsideração interposto por Antônio Diniz Braga contra o Acórdão 1661/2019-TCU-Primeira Câmara, com a proposta de:
a) conhecer do recurso e, no mérito, negar-lhe provimento;
b) dar ciência da deliberação que vier a ser adotada ao recorrente, ao Procurador-Chefe da Procuradoria da República no Estado do Maranhão, e aos demais interessados."
	É o relatório.

Sâmara Santos Noleto (12.996/OAB-MA) e outros, representando Antonio Diniz Braga Neto.
8.1. Sâmara Santos Noleto (12.996/OAB-MA) e outros, representando Antonio Diniz Braga Neto.

Procurador Marinus Eduardo De Vries Marsico.

TOMADA DE CONTAS ESPECIAL. CONVÊNIO. FUNASA. MUNICÍPIO DE BEQUIMÃO/MA. SISTEMA DE ESGOTAMENTO SANITÁRIO. AUSÊNCIA DE FUNCIONAMENTO. NÃO COMPROVAÇÃO DA REGULAR APLICAÇÃO DOS RECURSOS. CITAÇÃO. REJEIÇÃO DAS ALEGAÇÕES DE DEFESA. CONTAS IRREGULARES. DÉBITO. MULTA. RECURSO DE RECONSIDERAÇÃO. ARGUMENTOS INSUFICIENTES PARA REFORMA DO JULGADO. CONHECIMENTO E NEGATIVA DE PROVIMENTO.

TOMADA DE CONTAS ESPECIAL (TCE)

Secretaria de Recursos (SERUR); Secretaria de Controle Externo de Tomada de Contas Especial (SecexTCE).

Em julgamento, recurso de reconsideração interposto por Antônio Diniz Braga Neto, ex-prefeito de Bequimão/MA (gestão 2009-2012) , contra o Acórdão 1661/2019-TCU-Primeira Câmara, por meio do qual o Tribunal julgou suas contas irregulares, imputou-lhe débito e aplicou-lhe multa, em razão do não atingimento dos objetivos do Convênio 750/2006, cujo objeto era a execução de sistema de esgotamento sanitário naquela municipalidade, e da impossibilidade de se comprovar o nexo de causalidade entre os recursos repassados e as despesas realizadas durante a gestão do ex-prefeito.
Nesta oportunidade, o recorrente alega, em síntese: a) que o convênio teria sido gerido por dois prefeitos distintos, o que atenuaria sua responsabilidade; b) ocorrência de boa-fé, caracterizada em razão do zelo ao conduzir o convênio; c) dificuldade em exercer o contraditório e ampla defesa devido ao fato de a prestação de contas se dar cerca de quatro anos após o término da vigência do ajuste; d) possibilidade de aplicação do art. 28 da Lei 13.655/2018.
Após examinar as razões recursais, a Secretaria de Recursos concluiu que não foram trazidos elementos suficientes para alterar a deliberação recorrida, razão pela qual, com a concordância do Ministério Público junto ao TCU, propõe o conhecimento e o não provimento do apelo recursal.
Preliminarmente, ratifico o despacho exarado no sentido de que o presente recurso merece ser conhecido, porquanto preenche os requisitos de admissibilidade previstos nos arts. 32, inciso I, e 33 da Lei 8.443/1992.
Quanto ao mérito, concordo com a análise empreendida pela secretaria especializada, transcrita no relatório precedente, a qual enfrentou e afastou com propriedade cada um dos argumentos apresentados pelo recorrente, razão pela qual incorporo seus fundamentos às minhas razões de decidir, sem prejuízo das seguintes considerações adicionais.
Inicialmente, relembro que o Antonio Diniz Braga Neto foi condenado com base em dois fundamentos: o não atingimento dos objetivos do convênio e a impossibilidade de se comprovar o nexo de causalidade entre os recursos repassados e as despesas efetuadas durante sua gestão.
Ou seja, o débito imputado ao responsável corresponde, somente, à parcela por ele gerida, que foi de R$ 70.000,00 (valor original) .
Portanto, não procede o argumento de que o acórdão recorrido não teria levado em consideração, para fins de condenação, o fato de o convênio ter sido gerido por dois prefeitos distintos. 
Nesta oportunidade, o recorrente não trouxe elementos que pudessem comprovar o eventual aproveitamento da parcela executada da obra em favor da comunidade, nem o extrato da conta específica do convênio, ou outro documento que pudesse auxiliar a estabelecer o nexo de causalidade entre a parcela repassada e as despesas realizadas na gestão de Antônio Diniz Braga Neto.
Assim, não restaram esclarecidas as irregularidades pelas quais foi condenado o responsável.
Acerca da alegada boa-fé, o recorrente argumenta que sua ocorrência restaria comprovada por meio de ofícios que teriam sido direcionados por ele à Fundação Nacional de Saúde (Funasa) .
Ocorre que tais ofícios não foram acostados aos autos, de sorte que não há como verificar o seu teor. Como tampouco restou comprovada a adoção de medidas a fim de resguardar o erário por parte do ex-prefeito, não foi possível constatar a boa-fé em sua atuação.
No que diz respeito à alegação de que houve cerceamento ao contraditório e à ampla defesa, ressalto que essa alegação, desacompanhada de elementos probatórios que a corroborem, não é suficiente para caracterizar tal ocorrência nestes autos.
No caso concreto, o recorrente não apresentou documentos que comprovem a mencionada dificuldade na obtenção de provas junto à prefeitura após o término de sua gestão. Destaco, ainda, que, no âmbito desta Corte de Contas, a citação do recorrente foi regularmente processada, e suas alegações de defesa foram analisadas no âmbito do Acórdão 1661/2019-TCU-Primeira Câmara.
Portanto, esse argumento recursal deve, também, ser rejeitado.
Quanto à aplicabilidade do art. 28 da Lei 13.655/2018 ao caso concreto, reputo serem suficientes as análises empreendidas pela Serur, motivo pelo qual me abstenho de tecer comentários adicionais.
Sendo assim, ante a ausência de elementos capazes de alterar o juízo anteriormente formulado, não é possível reformar o julgado, como pretende o recorrente.
Feitas essas considerações, entendo que se deve conhecer e negar provimento ao presente recurso, mantendo-se inalterada a deliberação ora combatida.
Ante o exposto, voto por que o Tribunal adote o Acórdão que ora submeto à deliberação deste Colegiado.
TCU, Sala das Sessões Ministro Luciano Brandão Alves de Souza, em 30 de junho de 2020.
Ministro BRUNO DANTAS 
Relator